【裁判字號】    92,交抗,327
【裁判日期】    920428
【裁判案由】    違反道路交通管理處罰條例
【裁判全文】
臺灣高等法院交通事件裁定                        九十二年度交抗字第三二七號
    抗  告  人
    即受處分人  甲○○
右抗告人因違反道路交通管理處罰條例案件，不服台灣基隆地方法院中華民國九十二
年一月十四日裁定（九十一年度交聲字第二六六號；原處分案號：北市裁三字第駕裁
22 —Ｒ00000000號），提起抗告，本院裁定如左：
    主  文
抗告駁回。
    理  由
一、按道路交通管理處罰條例第六十條第二項第三款規定，「汽車駕駛人，駕駛汽車
    有左列情形之一，而本章各條無處罰之規定者，處新臺幣九百元以上一千八百元
    以下罰鍰：三不遵守道路交通標誌、標線、號誌之指示者」。同條例第六十三條
    第一項規定：「汽車駕駛人，違反左列各款所列條款之一者，除依原條款處罰鍰
    外，並予記點：一、違反第六十條第二項第一至第三款情形之一者，各記違規點
    數一點」。
二、本件原裁定略以：異議人即受處分人甲○○於民國九十一年七月九日下午五時四
    十五分許，駕駛車牌號碼為ＣＩ—一八五五號自用小客車，行經於基隆市○○路
    與與仁四路口時，占用機車停等區，業經異議人承認在卷，並有證人即開立罰單
    之警員林智平到庭證述綦詳，及基隆市警察局舉發交通管理事件通知單一紙、基
    隆市警察局第一分局九十一年十一月十五日所發基警分一交字第０九一００一八
    一九二號函在卷可參，異議人確有占用機車停等區之違規事實要堪認定。至異議
    人雖辯稱：其係綠燈時行至機車停等區，遇行人闖越紅燈而無法順利通過，而後
    號誌轉換成紅燈其方會占用機車停等區云云。惟查經傳訊證人林智平即現場維持
    交通秩序之警員證述，因其開立本件違規舉發單前正在處理另一件交通違規事件
    ，並未見到異議人所述行人闖越紅燈之狀況。因此異議人所述狀況顯然無法證實
    。並且衡情異議人稱其係號誌為綠燈時以第三順位行進至路口，足見其行至路口
    時，燈號應甫變換為綠燈，縱然有行人闖越紅燈以一般人闖越紅燈時均會快步通
    過車道之情況，僅需短短數秒時間行人即可通過異議人駕駛之車道，異議人應可
    立即往前行駛，而不致於占用機車停等區。且證人林智平證述時並未提及發現到
    有此情況，是以，異議人所為抗辯，不僅無法證明，且與事理有違，不足採信。
    從而，原處分機關援引首揭規定裁處罰鍰並無不當，本件異議為無理由應予駁回
    等語。
三、本件抗告人抗告意旨略以：抗告人以第三車順位行車至路口時，燈號絕非如原裁
    定書所云應甫變換為綠燈，又原裁定書述闖紅燈行人均會快步通過車道乃一廂情
    願判斷，且舉發員警並未目賭違規實情，為此提起抗告云云。
四、然查抗告人於前開時、地駕駛車牌號碼為ＣＩ—一八五五號自用小客車，行經於
    基隆市○○路與仁四路口時，而占用機車停等區之違規事實，業經抗告人自承在
    卷，並經證人即開立罰單之警員林智平於原審證述明確，抗告人確有占用機車停
    等區之違規事實要堪認定。至抗告人雖辯稱：其係以第三車順位行車至路口時，
    燈號絕非如原裁定書所認定係甫變換為綠燈，原裁定認定闖紅燈行人均會快步通
    過車道乃一廂情願判斷，且舉發員警並未目賭違規實情等語。然查證人林智平即
    現場維持交通秩序之警員於原審證稱其開立本件違規舉發單前正在處理另一件交
    通違規事件，故並未見到抗告人所述行人闖越紅燈之狀況。並稱：伊開立罰單時
    ，抗告人並未就此提出異議等語。衡情抗告人若真有在綠燈時行至機車停等區，
    遇前方行人闖越紅燈而無法順利通過，而後號誌轉換成紅燈其方會占用機車停等
    區之情形，衡情於警員開立罰單時，抗告人應會當場向警員林智平提出異議。是
    抗告人所舉上情，已難以置信。況證人林智平係執行交通勤務之警員，其與抗告
    人間宿無怨尤，衡情應無故意誣陷抗告人之理。綜上所述，抗告人所辯不足採信
    。從而，原處分機關援引首揭規定裁處罰鍰新台幣一千八百元並記違規點數一點
    ，並無不當，原裁定認聲明異議為無理由，而予駁回。經核並無不合。抗告人提
    起抗告，其仍執陳詞否認違規占用機車停等區等語，其抗告為無理由，應予駁回
    。
五、據上論結，應依道路交通案件處理辦法第二十六條，道路交通管理處罰條例第八
    十九條，刑事訴訟法第四百十二條，裁定如主文。
中      華      民      國    九十二    年      四      月    二十八    日
                              台灣高等法院交通法庭
                                  審判長法  官  陳  正  雄
                                        法  官  許  宗  和
                                        法  官  許  錦  印
右正本證明與原本無異。
不得再抗告。
                                        書記官  楊  妙  恩
中      華      民      國    九十二    年      四      月    二十九    日


司法院資訊處製作；財團法人民間司法改革基金會備份。
